臺灣新竹地方法院刑事判決
109年度易字第667號
公  訴  人  臺灣新竹地方檢察署檢察官
被      告  林俊明



上列被告因竊盜案件，經檢察官提起公訴（109年度偵字第4988
號），被告於準備程序進行中，就被訴事實為有罪之陳述，經本
院裁定進行簡式審判程序，判決如下：
    主    文
林俊明共同犯竊盜罪，共貳罪，均處有期徒刑貳月，如易科罰金
，均以新臺幣壹仟元折算壹日。應執行有期徒刑參月，如易科罰
金，以新臺幣壹仟元折算壹日。
    犯罪事實
一、林俊明與蔡仕基於民國109年2月20日14時許，在新竹縣○○鄉
    ○○村○○路0段000巷00號附近田地前，見蘇榮廣所有之車號00
    0-000號普通重型機車（下稱A機車，已經蘇榮廣自行尋獲，
    但尋獲時未懸掛車牌）鑰匙未拔取，竟共同基於竊盜之犯意
    聯絡，推由蔡仕基逕以A機車鑰匙開啟機車電門而竊得A機車
    ，蔡仕基旋騎駛A車並搭載林俊明前往新竹市香山區地區尋
    找友人，於同日14時41分許，在新竹市○○區○村○000號附近
    ，蔡仕基及林俊明又見萬梓祿所使用之車號000-000號普通
    重型機車（下稱B機車）鑰匙未拔取，另共同基於竊盜之犯
    意聯絡，由蔡仕基再以B機車鑰匙開啟機車電門而竊得B機車
    ，蔡仕基騎駛B機車，而林俊明騎駛A機車一同離去。嗣蘇榮
    廣、萬梓祿各報警處理，為警循線查獲，並扣得B機車（業
    已具領發還）（蔡仕基所涉共同竊盜罪部分，經本院以109
    年度易字第667號判決均判處有期徒刑5月確定）。
二、案經萬梓祿訴由新竹市警察局第三分局報告臺灣新竹地方檢
    察署檢察官偵查後起訴。
    理    由
一、上開犯罪事實，業據被告林俊明於本院審判及簡式審判程序
    時坦承不諱（見易卷第349至357頁），核與證人即共犯蔡仕
    基於警詢時、偵查中及本院準備程序時之證述、證人即被害
    人蘇榮廣於警詢時之證述、證人即告訴人萬梓祿於警詢時之
    證述大致相符（見偵4988卷第5至7、100至101、11至14頁、
    易卷第163至167頁），並有警員陳詳畇出具之偵查報告1紙
    、路口監視器畫面翻拍照片13張、被告指認共犯蔡仕基之相
    片影像資料查詢結果1紙、車輛詳細資料報表1紙（A機車）
    、新竹市警察局第三分局中華派出所受理各類案件紀錄表1
    紙、新竹市警察局編號P10902CGJ51M1LT號車輛協尋電腦輸
    入單1紙（B機車）、失車-案件基本資料詳細畫面報表1紙（
    B機車）、車輛詳細資料報表1紙（B機車）在卷可稽（見偵4
    988卷第4、15至21、23、25至29頁），足認被告之任意性自
    白應與事實相符，本案事證明確，被告上開犯行，堪以認定
    ，應依法論科。
二、論罪科刑：
　㈠核被告所為，均係犯刑法第320 條第1 項之竊盜罪（共2罪）
    。
　㈡被告與共犯蔡仕基具有犯意聯絡及行為分擔，應依刑法第28
    條規定，論以共同正犯。
　㈢被告所犯上開2罪之間，犯意各別，行為互殊，應分論併罰。
　㈣被告①於105年間，因違反毒品危害防制條例等案件，經本院
    以105 年度訴字第693 號判決判處有期徒刑6 月（共2 罪）
    ，應執行有期徒刑10月確定。②於106年間，因違反毒品危害
    防制條例案件，經本院以106 年度竹東簡字第220 號判決判
    處有期徒刑3 月確定。上開案件經本院以107 年度聲字第42
    5 號裁定定應執行有期徒刑1 年確定，於107 年6 月30日縮
    刑期滿執行完畢等情，有臺灣高等法院被告前案紀錄表1份
    在卷可參，足認被告於5 年以內故意再犯本案有期徒刑以上
    之2罪，均為累犯，惟觀諸前案與本案之犯罪手段及罪質互
    異，且前案執行完畢日期與本案犯行時點尚有相當間隔，參
    照司法院釋字第775 號解釋意旨，認不依刑法第47條第1 項
    規定，加重其刑。
　㈤爰以行為人責任為基礎，審酌被告正值青年，不思以正途獲
    取財物，竊取他人所有或管領之機車，欠缺尊重他人財產權
    之觀念，同時造成他人受有交通不便的不利益，且於偵查中
    及本院審理之初猶未能坦認全部犯行，所為實應非難。惟念
    及被告最終坦承犯行，尚具一絲悔悟之心，徒手竊取之手段
    尚屬平和，本案均由共犯蔡仕基實際出面行竊，竊得機車均
    已返還所有或管領權人，業據被害人及告訴人於本院審判程
    序時陳述明確（見易卷第351頁）。兼衡被告於本院審理時
    自陳高中畢業之智識程度，入監前做冷氣工，平均月入新臺
    幣3 萬餘元，未婚，無小孩之家庭經濟狀況等一切情狀，分
    別量處如主文所示之刑及定其應執行之刑，並均諭知易科罰
    金之折算標準，以資警惕。 
三、沒收：
　　被告竊得機車已返還告訴人及被害人，業如前述，爰依刑法
    第38條之1 第5 項規定，均不予宣告沒收或追徵。另A機車
    之車牌固未尋獲，考量該車牌為車籍管理之物且得重新請領
    ，爰依刑法第38條之2 第2 項規定，認欠缺刑法上之重要性
    ，不予宣告沒收或追徵。
據上論斷，應依刑事訴訟法第273 條之1 第1 項、第299 條第1
項前段，判決如主文。
本案經檢察官吳志中提起公訴，檢察官翁旭輝到庭執行職務。
中　　華　　民　　國　　110 　年　　2 　　月　　5 　　日
                  刑事第二庭  法  官  王凱平  
以上正本證明與原本無異。
如不服本判決應於收受送達後20日內向本院提出上訴書狀，並應
敘述具體理由；其未敘述上訴理由者，應於上訴期間屆滿後20日
內向本院補提理由書（均須按他造當事人之人數附繕本）「切勿
逕送上級法院」。告訴人或被害人如對於本判決不服者，應具備
理由請求檢察官上訴，其上訴期間之計算係以檢察官收受判決正
本之日期為準。
中　　華　　民　　國　　110 　年　　2 　　月　　5 　　日
                              書記官  鍾佩芳
附錄本案論罪科刑法條：　
刑法第320條第1項
意圖為自己或第3人不法之所有，而竊取他人之動產者，為竊盜
罪，處5年以下有期徒刑、拘役或50萬元以下罰金。